

Geffrey Andy SAID



+262 692 276 238

geffreysaid@gmail.com

27 ter route des Cafeiers 97430 Tampon



PROFIL

Je suis passionné de programmation depuis quelques années et je souhaiterais en faire mon métier.

J'ai une facilité relationnel, les gens apprécient ma compagnie.

J'aime les défis et les tâches complexes.

Etant auto-entrepreneur depuis 2011, j'ai désormais une bonne capacité à m'adapter au situation.

# DEVELOPPEUR D'APPLICATION FRONT-END

# EXPÉRIENCES PROFESSIONNELLES

2018 - aujourd'hui | Technicien - Responsable | PROXYCOM/AUTO-ENTREPRENEUR

Dans le cadre de mon entreprise, je suis technicien et responsable du magasins PROXYCOM. J'effectue également quelques heures en tant que formateur et technicien chez MobiOne.

# 2016 - 2018 | Technicien - Responsable | PROMOBILE/AUTO-ENTREPRENEUR

Toujours dans le cadre de mon entreprise, j'ai été technicien et responsable des magasins et des stagiaires de PROMOBILE.

#### 2014 - 2016 | ASSISTANT PEDAGOGIQUE | EDUCATION NATIONAL

Assistant pédagogique en mathématiques au collège Paul Hermann. Ma mission été de soulager l'effectif du professeur titulaire de la classe (de la CP à la 3e) en prenant une partie des élèves pour approfondir leur apprentissage.

#### 2011 - aujourd'hui | AUTO-ENTREPRENEUR | AUTO-ENTREPRENEUR

Création de mon statut d'auto-entrepreneur dans la réparation d'appareils électroniques et informatiques (TV, électro-ménager, ordinateur, téléphonie etc...)

N° siret: 535 281 398 00011.

#### 01 Juin 2010 - 23 juillet 2010 | STAGIAIRE | MINISTERE DE LA DEFENSE

Stage pratique électronique au sein de la base militaire d'Ambérieu-en-Bugey (Lyon).

Réparation de radios, radars et synthétiseurs de fréquences.

## FORMATION

#### 2019-aujourd'hui | DEVELOPPEUR D'APPLICATION | OPENCLASSROOM

Je suis actuellement le parcours de développeur d'application Front-end (HTML, CSS, JAVASCRIPT, JQUERY, UML).

### 2009-2010 | LICENCE 1 | UNIVERSITÉ PIERRE ET MARIE CURIE

Etudiant de 1ere année de Licence MIME (Maths Informatique, Mécanique, Electronique) à l'UPMC par le biais du CNED .

#### 2009-2010 | BTS | LYCEE ROLAND GARROS

1ere année de BTS Systèmes électroniques.

#### 2009 | BAC | LYCEE ROLAND GARROS

Baccalauréat Systèmes électroniques.

# Compétences

HTML5, CSS3, Javascript, jQuery UML, MySQL C, C++, VBA

Windows, linux, mac

# **DIVERS**

Anglais: parlait / ecrit

Hobbie: Programmation, moto,

sports, bricolage.